臺灣桃園地方法院交通事件裁定　　 　 96年度交聲字第182號
原處分機關　交通部公路總局新竹區監理所桃園監理站
異　議　人
即受處分人　甲○○
上列受處分人因違反道路交通管理處罰條例案件，不服原處分機
關交通部公路總局新竹區監理所桃園監理站96年4 月14日桃監裁
罰字第裁52-DB0000000號處分，聲明異議，本院裁定如下：
    主  文
異議駁回。
    理  由
一、原處分意旨略以：受處分人即異議人甲○○民國96年3 月3
    日下午4 時50分許，駕駛車牌號碼AZ-0652 號自用小客貨車
    ，行經桃園縣八德市○○路與大興路口設有燈光號誌管制之
    交岔路口時，未遵守該處燈光號誌管制，闖紅燈，因依道路
    交通管理處罰條例第53條第1 項規定，裁處異議人罰鍰新台
    幣（下同）2,700 元，並記違規點數3 點。
二、異議意旨略以：伊當時並未闖紅燈，且伊旁邊也有其他車輛
    一起經過上開路口云云。
三、本院查：
  (一)證人即舉發員警劉嘉億本院調查時證稱：「（當天所見，異
    議人有何違規行為？）我當時騎乘警用摩托車由興豐路往八
    德方向，在大興路口停等紅綠燈。當時我看到異議人沿興豐
    路往鶯歌方向，亦行經該路口，我在那邊停等紅綠燈時，看
    到異議人的自小客車已經超越停止線，並且往前直行。我認
    為該車闖紅燈，所以我就迴轉到路邊去攔停，並告知異議人
    攔停事由。」、「（當時依你所見，異議人行駛方向的號誌
    為何？）紅燈，我可以確定，因為我當時也在對向停等紅燈
    。而且該交通號誌只有單向管制，也就是說我這個方向是紅
    燈，異議人的方向也就是紅燈。」、「（你稱異議人的車駛
    出該停止線時，紅燈已經亮多久？）已經好一陣子，因為我
    遠遠看該號誌時，已經是紅燈，所以我靠近路口看，異議人
    已經超越停止線了。」、「（你攔停異議人後，異議人有何
    表示？）異議人說我以為警方攔停我是超速，我問異議人車
    速多少，他跟我說他開60，我跟他說該路段時速限制是50，
    而且超速罰的比闖紅燈還貴。而且當時我也沒有測速儀器。
    」、「（你當時有明確告訴異議人是闖越紅燈？）有。他旁
    邊的副駕駛座是坐老婆... 我很明確跟異議人及他的老婆講
    說，我親眼看到異議人闖紅燈。而且我開單時並交給異議人
    簽收時，異議人也沒有意見。」、「（可以確定異議人確實
    有闖紅燈？）確定。」等語（見本院96年5 月25日訊問筆錄
    第2 、3 頁），並當庭繪製現場圖1 份在卷可稽，查舉發員
    警本身即屬人證之證據方法，是本件舉發過程業據證人劉嘉
    億於本院調查時結證明確，已如前述，而證人劉嘉億與異議
    人素不相識，並無怨隙，且經具結以擔保其證詞之真實性及
    憑信性，應無惡意誣陷異議人之理，而綜觀證人劉嘉億上開
    證述內容十分具體明確，且就細節亦能清楚描述，足認證人
    劉嘉億就本件所見異議人違規事實及舉發過程有相當印象，
    再衡諸時值下午，號誌辨識並無困難等情狀，亦難認證人劉
    嘉億有誤認可能，是證人劉嘉億前揭證述當屬實在，可以採
    信。
  (二)至異議人雖辯稱：伊並未闖越紅燈，且當時伊與員警是同方
    向，員警在伊的後方云云。惟查，如前所述，證人劉嘉億已
    明確證述異議人確有違規情事，復證稱：「當時我見到異議
    人違規時，確實在異議人的對向車道，異議人並沒有超車超
    過我的警用摩托車。」等語（見本院96年5 月25日訊問筆錄
    第4頁），是異議人上開所辯，顯難逕採。
  (三)至異議人聲請雖調閱上開路口之監視畫面，惟證人劉嘉億於
    院訊問已證稱：：「當時我接到本件傳票時，有去查調過。
    但是因為該監視器的保留時間只有2 個禮拜，所以已經調不
    到當時的畫面，而且該管制系統屬於警方的天羅地網系統，
    系統的硬體設備就放置在我們派出所。」等語（見本院96年
    5 月25日訊問筆錄第3 頁），是本件當時監視畫面已無從調
    閱，一併敘明。
  (四)綜上，異議人所辯尚難採認，其有闖越紅燈之違規行為，堪
    予認定，應依法裁罰。
四、按汽車駕駛人，行經有燈光號誌管制之交岔路口闖紅燈者，
    處1,800 元以上5,400 元以下罰鍰，並記違規點數3 點，道
    路交通管理處罰條例第53條第1 項、第63條第1 項第3 款分
    別定有明文。又依「違反道路交通管理事件統一裁罰標準表
    」規定，駕駛人行經有燈光號誌管制之交岔路口闖越紅燈者
    ，期限內繳納或到案聽候裁決者，小型車應處罰鍰2,700 元
    。是原處分機關因依上開規定，裁處異議人罰鍰2,700 元，
    並記違規點數3 點，經核即無不合。異議人以其並未闖越紅
    燈，向本院聲明異議，為無理由，應予駁回，爰裁定如主文
    。
據上論斷，應依道路交通案件處理辦法第19條，裁定如主文。
中　　華　　民　　國　　96　　年　　5　　月　　31 　　日
                  交通法庭    法　官　   鄭吉雄
以上正本證明與原本無異。
如不服本裁定，應於裁定送達後5 日內向本院提出抗告狀。
　　　　　　　　　　　　　　　書記官　   王月香
中　　華　　民　　國　　96　　年　　6 　　月　　4 　　日
